# 对境外投资汇出的款项的会计处理

提问人：jshifeng 时间：2016-09-01 22:18:35
求教各位，A公司对境外投资设立B公司，A公司投资时未按照境外直接投资外汇登记和资金汇出的相关操作规定汇出款项，而是以购货款（有合同未实际执行）或 者支付往来的形式汇出，其中 2015 年汇出 20 万美元， 2016 年汇出 40 万美元，B公司 2015 年在当地注册登记时注明股本为 1000 股计 1000 美 元。 请问：A公司如何进行账务处理，是长期股权投资 60 万美元，还是其他应收款 60 万美元？
B公司是否要按收到的全部款项确认为所有者权益？

回答人：chenyiwei
只要B公司收到A公司的出资不违反B公司所在国的法律，则A公司都应按照实质确认对B公司的股权投资。 对于违反国内外汇管理法规的问题，A公司可以根据国内监管当局要求整改，补办国内的登记审批手续，或者要求B公司以符合其所在国法律规定的方式将款项予以退回（如根据当地法律规定办理B公司的减资或者注销手续），但不得要求B公司以违反当地法律规定的方式直接退回资金。
对于可能因此被A公司所在地的外汇等主管部门处罚的影响，A公司应按或有事项准则规定予以恰当确认和披露。

提问人：jshifeng 时间：2016-09-02 05:23:43
非常感谢陈版深夜回复。补充 B公司登记确认股本 1000 美元，借方记现金 1000 美元，实际并没有出资金额（登记后现金划走），同时账面确认负债 60 万元，也即B公司也认为该笔为债权债务往来，不是股东投入，也可以将款项还回A公司不需要其他手续。是否可以双方都作为往来挂账，A公司的长期股权投资为 0

回答人：chenyiwei
这种情况有些类似于国内的抽逃出资，要看B当地的法律如何规定了，不能简单地挂往来，要看A是否具有实际偿还该笔往来的意愿、财务能力和明确时间表。